【裁判字號】    97,訴,289
【裁判日期】    971225
【裁判案由】    違反槍砲彈藥刀械管制條例
【裁判全文】
臺灣桃園地方法院刑事判決               97年度訴字第289號
公  訴  人  臺灣桃園地方法院檢察署檢察官
被      告  甲○○
                      弄11號.
                    （現因另案於臺灣臺北監獄執行中）
選任辯護人  張寧洲律師
上列被告因違反槍砲彈藥刀械管制條例案件，經檢察官提起公訴
（96年度偵字第22500 號），本院判決如下︰
    主  文
甲○○未經許可，寄藏可發射子彈具有殺傷力之改造手槍，處有
期徒刑肆年，併科罰金新臺幣伍萬元，罰金如易服勞役，以新臺
幣壹仟元折算壹日。扣案之仿FN廠半自動手槍製造之改造手槍壹
枝（含彈匣壹個，槍枝管制編號：0000000000號）、
具殺傷力之由金屬彈殼組合直徑八點○±○點五釐米金屬彈頭而
成之改造子彈肆顆，均沒收。
    事  實
一、甲○○明知可發射子彈具有殺傷力之改造手槍及改造子彈，
    分別係槍砲彈藥刀械管制條例第4 條第1 項第1 款、第2 款
    所列管之槍砲、彈藥，非經中央主管機關許可，不得持有、
    寄藏，竟於民國96年9 月2 日某時許，在桃園縣境內某處，
    收受乙○○託其代為保管之具殺傷力之仿FN廠半自動手槍製
    造之改造手槍1 枝（含彈匣1 個，槍枝管制編號為：000000
    0000號）及具殺傷力之由金屬彈殼組合直徑8.0 ±0.5mm 金
    屬彈頭而成之改造子彈6 顆後，即未經主管機關許可將之藏
    放於其使用之車號F9-3816 號自小客車內而寄藏之。嗣於96
    年9 月2 日下午4 時許，在桃園縣中壢市「中壢火車站」前
    為警查獲，並於甲○○車上扣得上開具殺傷力之改造手槍1
    枝及於甲○○包包內扣得改造子彈6 顆。
二、案經新竹縣政府警察局移送臺灣桃園地方法院檢察署檢察官
    偵查起訴。
    理  由
一、證據能力方面：
（一）按刑事訴訟法第156 條第1 項明定：被告自白，非出於強
      暴、脅迫、利誘、詐欺、疲勞訊問、違法羈押或其他不正
      之方法，且與事實相符者，得為證據。將被告因遭受身體
      上強制（包括：強暴、疲勞訊問及其他施以生理上壓迫之
      不正方法）或精神上強制（包括：脅迫、利誘、詐欺及其
      他施以心理上壓迫之不正方法）所為非任意性之自白，以
      及在違法羈押中所為之自白，同列為以不正方法取得之供
      述證據，不問其自白是否與事實相符，一概排除其證據能
      力。良以非任意性之自白，係在被告遭受身體上強制或精
      神上強制之情況下所取得，並非出於其自由意思之發動，
      在其心意自主之情況下所為之陳述，非真實之可能性大為
      提高，若允許採為證據，不僅嚴重侵犯人權，也容易造成
      司法誤判，因此否定其證據能力（最高法院94年度台上字
      第2997號判決意旨參照）。查被告之選任辯護人於本院準
      備程序時辯稱：被告之自白不具真實性而認無證據能力云
      云。然被告及選任辯護人於本院審理時既未就被告於偵查
      時之供述係非出於自由意識所為一節，提出客觀證據以供
      本院調查，則辯護人上開辯解已難遽信，況被告於本院審
      理時業已坦承本件持有槍彈之犯行，亦核與其於警詢、檢
      察官訊問時之供述相符，足認被告上開警詢、檢察官訊問
      時之供述，核與事實相符，而認有證據能力無訛。
（二）另證人乙○○前於警詢時未經具結，其所為不利被告之審
      判外陳述，除客觀上不能受詰問者外，於審判中，本應依
      法踐行詰問程序，給予被告對質及行使反對詰問之權利，
      惟經本院依法傳喚證人乙○○到庭，證人乙○○無正當理
      由未到庭，有本院送達證書1 紙在卷可稽，是於本院審判
      中證人乙○○有無法傳喚而不能詰問之情形，且公訴人就
      此部分證據調查之聲請業已自願捨棄，而被告及被告之選
      任辯護人亦未另行聲請調查（見本院97年12月10日審判筆
      錄），復參諸證人乙○○於警詢時之證述僅係證明警員有
      於被告車上查獲扣案之槍彈一情，此亦為被告於本院審理
      時所不爭執，是認證人乙○○上開警詢時之證述，亦與事
      實相符，且為證明本件被告犯罪事實存否所必要（詳如後
      述），依上揭說明，應認證人乙○○於警詢之審判外陳述
      ，有證據能力。
（三）查獲現場照片8 張（同上偵卷第23至26頁），與本案事實
      具有自然關聯性，復屬物證性質，且查無事證足認有違背
      法定程式或經偽造、變造所取得之情事，況公訴人、被告
      及選任辯護人對此部分之證據能力亦不爭執，是堪認具有
      證據能力。
（四）內政部刑事警察局96年9 月19日刑鑑字第0960139340號槍
      彈鑑定書1 份（見同上偵卷第33至35頁），係該局依檢察
      機關概括授權執行鑑定職務所出具之書面鑑定報告，依刑
      事訴訟法第208 條第1 項規定無須準用鑑定人具結之規定
      ，且屬同法第159 條第1 項之法律另有規定之傳聞例外，
      自得作為證據。
（五）扣案具殺傷力之仿FN廠半自動手槍製造之槍枝換裝土造金
      屬槍管而成之改造手槍1 把（含彈匣1 個，槍枝管制編號
      ：0000000000號）、具殺傷力之由金屬彈殼組合直徑8.0
      ±0.5mm 金屬彈頭而成之改造子彈6 顆，並非供述證據，
      無傳聞法則之適用，然與本案具有關聯性，且上開物證經
      司法警察合法取得，具有證據能力。
二、上揭事實，業據被告於本院審理時供認在卷，核與證人乙○
    ○於警詢、證人即查獲本案警員楊予卿於本院審理時證述之
    情節相符，復有查獲之現場照片8 張附卷可參（同上偵卷第
    23至26頁），及上開扣案之改造手槍1 枝（含彈匣1 個）及
    改造子彈6 顆為憑。且將扣案之上開槍、彈送請內政部警政
    署刑事警察局鑑驗，認(1)送鑑改造手槍1 枝（槍枝管制編號
    0000000000號），係改造手槍，由仿FN廠半自動手槍製造之
    槍枝，換裝土造金屬槍管而成，擊發功能正常，可供擊發適
    用子彈使用，認具殺傷力；(2)送鑑改造子彈6 顆，認均係非
    制式子彈，由金屬彈殼組合直徑8.0 ±0.5mm 金屬彈頭而成
    ，採樣2 顆試射，均可擊發，認具殺傷力等情，有內政部刑
    事警察局96年9 月19日刑鑑字第0960139340號槍彈鑑定書 1
    份在卷可據（見同上偵卷第33至35頁），從而，上開扣案槍
    枝、子彈分係可發射子彈具有殺傷力之改造手槍、具殺傷力
    之子彈一節，應可認定。被告上開自白，核與事實相符，堪
    以採信。本件事證明確，被告上揭犯行洵堪認定，應依法論
    科。
三、核被告甲○○所為，係犯槍砲彈藥刀械管制條例第8 條第 4
    項之未經許可，寄藏可發射子彈具有殺傷力之改造手槍罪及
    同條例第12條第4 項之未經許可，寄藏子彈罪。公訴人認被
    告所犯係槍砲彈藥刀械管制條例第8 條第4 項之未經許可，
    持有可發射子彈具有殺傷力之改造手槍罪及同條例第12條第
    4 項之未經許可，持有子彈罪，容有誤會。另按槍砲彈藥刀
    械管制條例第8 條第4 項、第12條第4 項之罪，係將「持有
    」與「寄藏」為分別之處罰規定，單純之「持有」，固不包
    括「寄藏」，但寄藏之受人委託代為保管，其保管之本身所
    為之「持有」，既係「寄藏」之當然結果，法律上自宜僅就
    「寄藏」行為為包括之評價，不應另就「持有」予以論罪（
    最高法院74年臺上字第3400號判例參照）。是被告持有上開
    槍、彈之行為，係「寄藏」之當然結果，不另論罪。又按未
    經許可持有槍、彈，係侵害社會法益之罪，同時持有種類相
    同之槍、彈，縱令客體有數個（如數支同種類槍枝、數發同
    種類子彈），仍為單純一罪，不生想像競合問題（最高法院
    97年度臺上字第231 號判決意旨參照）。是被告同時寄藏具
    有殺傷力之由金屬彈殼組合直徑8.0 ±0.5mm 金屬彈頭而成
    之改造子彈6 顆，仍應僅成立單純一罪。被告以一寄藏之行
    為，同時寄藏上開槍、彈，而同時觸犯未經許可，寄藏可發
    射子彈具有殺傷力之改造手槍罪、未經許可寄藏子彈罪等罪
    名，應依刑法第55條想像競合犯之規定，論以較重之未經許
    可，寄藏可發射子彈具有殺傷力之改造手槍罪。爰審酌槍枝
    、子彈屬高度危險之物品，非經主管機關許可不得擅自持有
    、寄藏，以維社會大眾安全，而被告卻無故寄藏具殺傷力之
    改造手槍1 把、子彈6 顆，對社會之秩序及安寧，勢將會造
    成極大之不安與影響，所為非是，惟念及被告於犯後已坦承
    部分犯行，其並未以寄藏之槍彈加以犯罪及其犯罪動機、目
    的等一切情狀，量處如主文所示之刑，罰金部分併依刑法第
    42條第3 項前段之規定，諭知易服勞役之折算標準，以示懲
    儆。
四、至扣案之仿FN廠半自動手槍製造之改造手槍1 枝（含彈匣1
    個）及經採樣試射所餘之由金屬彈殼組合直徑8.0 ±0.5mm
    金屬彈頭而成之改造子彈4 顆，係被告所持有之違禁物，應
    依刑法第38條第1 項第1 款之規定宣告沒收。至扣案經採樣
    試射之由金屬彈殼組合直徑8.0 ±0.5mm 金屬彈頭而成之改
    造子彈2 顆，業於鑑定時經取樣試射擊發，經試射擊發之子
    彈自已不具有子彈之完整結構，失去其效能，堪認現已不具
    殺傷力，爰不予宣告沒收。
據上論斷，應依刑事訴訟法第299 條第1 項前段，槍砲彈藥刀械
管制條例第8 條第4 項、第12條第4 項，刑法第11條前段、第55
條、第42條第3 項前段、第38條第1 項第1 款，判決如主文。
本案經檢察官顏世翠到庭執行職務。
中    華    民    國    97    年    12    月    25    日
                刑事第十二庭審判長法  官  魏  于  傑
                                  法  官  李  文  娟
                                  法  官  羅  國  鴻
以上正本證明與原本無異。
如不服本判決，應於判決送達後10日內向本院提出上訴狀（應附
繕本），其未敘述上訴理由者，應於上訴期間屆滿後20日內補提
理由書狀於本院，上訴於臺灣高等法院。
                                  書記官  戴  育  萍
中    華    民    國    98    年    1     月    6     日
【論罪科刑法條】
槍砲彈藥刀械管制條例第8條
未經許可，製造、販賣或運輸鋼筆槍、瓦斯槍、麻醉槍、獵槍、
空氣槍或第4 條第1 項第1 款所定其他可發射金屬或子彈具有殺
傷力之各式槍砲者，處無期徒刑或5 年以上有期徒刑，併科新臺
幣1千萬元以下罰金。
未經許可，轉讓、出租或出借前項所列槍枝者，處5 年以上有期
徒刑，併科新臺幣1 千萬元以下罰金。
意圖供自己或他人犯罪之用，而犯前二項之罪者，處無期徒刑或
7 年以上有期徒刑，併科新臺幣 1 千萬元以下罰金。
未經許可，持有、寄藏或意圖販賣而陳列第1 項所列槍枝者，處
3 年以上10 年以下有期徒刑，併科新臺幣 700 萬元以下罰金。
第1 項至第3 項之未遂犯罰之。
槍砲彈藥刀械管制條例第12條
未經許可，製造、販賣或運輸子彈者，處1 年以上7 年以下有期
徒刑，併科新台幣500 萬元以下罰金。
未經許可，轉讓、出租或出借子彈者，處6 月以上5 年以下有期
徒刑，併科新台幣300 萬元以下罰金。
意圖供自己或他人犯罪之用，而犯前二項之罪者，處3 年以上10
年以下有期徒刑，併科新台幣700 萬元以下罰金。
未經許可，持有、寄藏或意圖販賣而陳列子彈者，處5 年以下有
期徒刑，併科新台幣300 萬元以下罰金。
第1 項至第3 項之未遂犯罰之。


司法院資訊處製作；財團法人民間司法改革基金會備份。
